臺灣士林地方法院民事裁定　　　　　　100年度簡聲抗字第2號
抗　告　人　宋永隆
相　對　人　楊庭安
上列當事人間再審之訴聲請退還裁判費事件，抗告人對於民國99
年12月7 日本院內湖簡易庭99年度湖簡聲字第57號裁定提起抗告
，本院裁定如下：
    主  文
抗告駁回。
抗告費用由抗告人負擔。
    理  由
一抗告意旨略以：抗告人提起本院99年度湖再簡字第1 號再審事
  件，依法繳納裁判費後，未曾開庭即遭駁回。即使抗告人補充
  證據及理由，亦遭法官駁回。抗告人無力對抗相對人所屬之假
  債權集團，但求以民、刑法來捍衛自身權益，法官縱然可駁回
  抗告人之再審請求，但卻不能不准許抗告人退回三分之二裁判
  費，亦不能不准許抗告人將再抗告轉送最高法院裁示。請求廢
  棄原裁定，准許退回三分之二之裁判費。
二按原告撤回其訴者，訴訟費用由原告負擔。其於第一審言詞辯
  論終結前撤回者，得於撤回後三個月內聲請退還該審級所繳裁
  判費三分之二，民事訴訟法第83條第1 項定有明文。前開規定
  為再審之訴、簡易訴訟程序所準用，民事訴訟法第505 條、第
  436 條第2 項亦有明文。
三經查：
(一)抗告人及再審原告宋屹於民國98年12月25日對於本院內湖簡
  易庭97年度湖簡字第781 號確定判決提起再審之訴，經本院內
  湖簡易庭於99年4 月9 日以99年度湖再簡字第1 號裁定駁回再
  審之訴，該裁定於99年4 月14日分別送達抗告人及宋屹後，
  抗告人復於99年4 月20日提起抗告，經本院於99年7 月2 日以
  99年度再簡抗字第1 號裁定駁回抗告，該裁定於99年7 月9 日
  送達抗告人後，未經抗告人提起再抗告，是本院內湖簡易庭99
  年度湖再簡字第1 號再審之訴之事件業於99 年7月20日確定在
  案等情，業經本院調閱本院內湖簡易庭99年度湖再簡字第1 號
  、99年度再簡抗字第1 號等卷宗核閱無訛。
(二)嗣抗告人於99年11月10日具狀聲請撤回再審之訴，並聲請退還
  裁判費，經本院內湖簡易庭於99年12月7 日以99年度湖簡聲字
  第57號裁定駁回之等情，亦有本院內湖簡易庭99年度湖簡聲字
  第57號卷宗可參。
(三)按民事訴訟法第505 條、第436 條第2 項準用第262 條第1 項
  規定：「原告於判決確定前，得撤回訴之全部或一部」，亦即
  抗告人應於判決確定前撤回訴之全部或一部，始生合法撤回起
  訴之效力。前開再審之訴事件已於99年7 月20日確定，業如前
  述，抗告人於再審之訴確定後之99年11月10日，始具狀聲請撤
  回再審之訴，與前開規定未合，自不生合法撤回起訴之效力。
  前開再審之訴既未經合法撤回，當無民事訴訟法第83條第1 項
  退還三分之二裁判費之適用，抗告人聲請退還再審之訴所繳裁
  判費三分之二，顯與法未合。準此，原審駁回抗告人請求退還
  再審之訴所繳裁判費三分之二之聲請，於法並無違誤。抗告人
  猶執陳詞，指摘原裁定不當，求予廢棄，應無理由。從而，本
  件抗告人之抗告為無理由，應予駁回。
四爰裁定如主文。
中    華    民    國   100    年    4     月    7     日
                  民事第一庭  審判長法  官  俞慧君
                                    法  官  孫曉青
                                    法  官  黃珮禎
以上正本證明與原本無異。
本件裁定不得再抗告。
中    華    民    國   100    年    4     月    7     日
                                    書記官  陳韻如